【裁判字號】    98,消債更,198
【裁判日期】    980512
【裁判案由】    更生事件
【裁判全文】
臺灣臺北地方法院民事裁定           98年度消債更字第198號
聲  請  人
即債務人    甲○○
上列當事人聲請消費者債務清理事件，本院裁定如下：
    主  文
聲請駁回。
本院於民國九十八年四月九日所為之保全處分應予撤銷。
聲請費用由聲請人負擔。
    理  由
一、按為使負債務之消費者得依本條例所定程序清理其債務，以
    調整其與債權人及其他利害關係人之權利義務關係，保障債
    權人之公平受償，謀求消費者經濟生活之更生及社會經濟之
    健全發展，特制定本條例。債務人不能清償債務或有不能清
    償之虞者，得依本條例所定更生或清算程序，清理其債務，
    消費者債務清理條例第1條、第3條分別定有明文。又聲請更
    生或清算不合程式或不備其他要件者，法院應以裁定駁回之
    ，但其情形可以補正者，法院應定期間先命補正，復為同條
    例第8條所明定。
二、本件聲請意旨略以：其有不能清償債務情事，曾依「中華民
    國銀行公會會員辦理消費金融案件無擔保債務協商機制」請
    求共同協商債務清償方案，並協商成立，每月應繳金額新臺
    幣（下同）26,573元，現每月僅領有29,043元薪水, 尚需扶
    養二名子女，支出生活費用共計28, 304元，致使其履行協
    商顯有重大困難，而此並非債務人主觀上惡意不履行協商，
    實係客觀上確有不可歸責於債務人之事由。又其無擔保或無
    優先權之債務總額未逾1,200萬元，復未經法院裁定開始清
    算程式或宣告破產，爰向本院聲請更生云云。
三、查聲請人聲請更生，聲請人雖自陳其每月薪資36,667元，惟
    其於民國97年3月至4月間，宇輝實業存入於聲請人存簿之金
    額，並非僅三萬多元，又聲請人僅提列薪資帳務存摺影本至
    民國97年4月，對於目前其所主張之收入金額，並無提出確
    切之說明。又債務人自承協商當時之薪資狀況，至提起本件
    聲請為止，聲請人收入並無重大改變，難謂其履行協商有重
    大困難。況聲請人對其經濟狀況、家庭收支情形應知之綦詳
    ，理應於協商時評估可否履行協商條件，聲請人當時盱衡其
    經濟狀況，猶簽署協商協議書，同意債權銀行之無擔保債務
    還款計畫，縱因薪資收入不敷償還協商金額，而須向親友借
    貸還款，亦屬聲請人於協商時可得預見，聲請人如認該協商
    方案履行有其他不適當情形，自仍應再循協商途徑謀求解決
    ，故聲請人所述薪資不足支應協商金額情節，核與「不可歸
    責於己之事由致履行顯有重大困難」之要件不符。再者，聲
    請人尚有股票交易買進之情形，雖其陳稱此為父親投資，但
    從聲請人之證券存摺附卷查之，並無法證明其為聲請人之父
    親投資，因此，聲請人既然可為股票交易買賣，其顯有剩餘
    資金可資運用，是聲請人主張其無力維持日常生活亦非可採
    。縱上所述，聲請人之毀諾難謂有何不可歸責於己致履行顯
    有重大困難之事由。聲請人聲請准許本件更生程序，洵非有
    據，本院爰駁回其更生之聲請，裁定如主文所示。又，本件
    聲請人更生之聲請既經本院駁回，其保全處分之聲請亦失所
    附麗，應併予撤銷。
四、本件債務人既無不可歸責於己之事由，依原協商條件履行亦
    非顯有重大困難，應屬聲請更生之要件不備，且又無從補正
    ，依首揭條文之意旨，自應駁回其更生之聲請，爰裁定如主
    文。
中    華    民    國    98    年    5     月    12    日
              民事第二十二庭
                            法      官  洪純莉
上為正本係照原本作成
如不服本裁定，應於裁定送達後10日內，以書狀向本院提出抗告
，並繳納抗告費新臺幣1千元
中    華    民    國    98    年    5     月    12    日
                            書  記  官  梁華卿


司法院資訊處製作；財團法人民間司法改革基金會備份。
